【裁判字號】    89,交上易,916
【裁判日期】    890523
【裁判案由】    過失致死
【裁判全文】
臺灣高等法院臺中分院刑事判決                  八十九年度交上易字第九一六號
    上  訴  人
    即  被  告  乙○○
右上訴人因過失致死案件，不服臺灣彰化地方法院八十九年度交訴字第一二號中華民
國八十九年二月廿五日第一審判決（起訴案號︰臺灣彰化地方法院檢察署八十八年度
偵字第一一四七七號），提起上訴，本院判決如左︰
    主  文
原判決撤銷。
乙○○因過失致人於死，處有期徒刑肆月，如易科罰金，以參佰元折算壹日，緩刑貳
年。
    事  實
一、乙○○於民國（下同）八十八年七月十八日凌晨零時四十分許，駕駛車牌號碼Ｎ
    Ｂ－二九五六號自用小貨車，沿彰化縣花壇鄉○○村○○路由北往南行駛，至彰
    員路三七三之四０號前南向車道路寬僅三點七公尺處，應注意停車時應依車輛順
    行方向緊靠道路右側，且依當時路況及天候並無不能注意之情事，竟疏未注意緊
    靠道路右側，貿然在該路段距路邊零點六至零點六五公尺處停車，適楊家和酒後
    血液中酒精濃度為123.24mg/dl，又未戴安全帽駕駛車牌號碼ＪＳＴ－七二一號
    重型機車，沿彰化縣花壇鄉○○路由北往南行駛至該路段，亦疏未注意車前狀況
    ，且超速行駛，致撞及該小貨車左後側，楊家和因之人車倒地，受頭部及胸部外
    傷等傷害，經送醫急救，延至同日凌晨一時三十分許，不治死亡。乙○○於肇事
    後，旋即委託不詳姓名之人向彰化縣警察局彰化分局花壇分駐所報案自首接受裁
    判。
二、案經彰化縣警察局彰化分局報請臺灣彰化地方法院檢察署檢察官相驗後偵查起訴
    。
    理  由
一、訊據被告乙○○迭於警訊、原審及本院審理中坦承右揭駕車肇事之事實不諱，惟
    辯稱伊當時已將車輛停靠路邊云云。經查本件肇事地點即彰化縣花壇鄉○○村○
    ○路三七三之四０號前南向車道，路寬僅三點七公尺，被告係在該路段距路邊零
    點六至零點六五公尺處停車等情，有照片及道路交通事故調查表等在卷可資佐證
    ，足認被告當時停車未儘靠邊，被告所辯不足採信。次查被害人楊家和係酒後駕
    車，其肇事後送醫急救而檢測其血液中酒精濃度為123.24mg/dl，此有彰化基督
    教醫院函文附卷可稽，而被害人騎機車未戴安全帽，有彰化縣警察局道路交通事
    故調查報告表登載明確，有該報告表在卷可憑，又被害人楊家和係因本件車禍致
    腦部外傷、胸部外傷而死亡，業經台灣彰化地方法院檢察署檢察官督同檢驗員相
    驗明確，有相驗屍體證明書、驗斷書及勘驗筆錄等在卷可憑，是被害人之死亡，
    係由被告之行為所致，其間有相當因果關係，已極為明確。
二、按汽車停車時，應依車輛順行方向儘靠道路右側，道路交通安全規則第一百十二
    條第一項第十款定有明文。被告於前揭時地駕駛車輛應注意能注意而不注意上開
    規定，以致肇事，被告之行為自有過失。雖被害人楊家和酒後未注意車前狀況，
    且超速行駛，為肇事主因，惟被告仍難辭其肇事次因之過失責任。本件經送台灣
    省彰化縣區車輛行車事故鑑定委員會鑑定，亦持相同看法，有該會八十八年十二
    月一日彰鑑字第八八五二七號鑑定意見書可稽，事證明確，被告犯行堪予認定。
三、被告所為，係犯刑法第二百七十六條第一項之過失致人於死罪。被告於肇事後委
    由不詳姓名之人向彰化縣警察局彰化分局花壇分駐所自首，有警局筆錄可稽，應
    依法減輕其刑。原審對被告乙○○論罪科刑，固非無見，惟查被告事後已與被害
    人家屬達成和解，有調解筆錄在卷可稽，原審判決未及審酌有和解之事實，於理
    由敘明事後尚未對被害人家屬為民事賠償等情，即有未洽，被告上訴意旨請求從
    輕量刑，其上訴為有理由，應由本院將原審判決撤銷改判，爰審酌被告過失程度
    ，及被害人酒後駕駛機車，又未戴安全帽，及被告肇事後之態度尚稱良好，事後
    已與被害人家屬達成民事和解暨其他一切情狀，量處如主文第二項所示之刑，並
    諭知如易科罰金之折算標準。又被告前未曾受有期徒刑以上刑之宣告，因一時失
    慮，偶罹刑典，事後已坦承犯行，且已與被害人家屬達成和解，深具悔意，經此
    刑之宣告後，應知警惕而無再犯之虞，本院因認暫不執行其刑為當，予以宣告緩
    刑貳年，用啟自新。
四、據上論斷，應依刑事訴訟法第三百六十九條第一項前段、第三百六十四條、第二
    百九十九條第一項前段、刑法第二百七十六條第一項、第六十二條前段、第七十
    四條第一項、第四十一條、罰金罰鍰提高標準條例第一條前段，第二項，判決如
    主文。
本案經檢察官甲○○到庭執行職務。
中      華      民      國    八十九    年     五     月     二十三     日
                                  臺灣高等法院臺中分院刑事第三庭
                                        審判長法  官  方  艤  駐
                                      法  官  廖  柏  基
                                              法  官  劉  連  星
右正本證明與原本無異。
不得上訴。
                                              書記官  顏  子  良
中      華      民      國     八十九     年      五      月   二十四   日
附錄
刑法第二百七十六條
因過失致人於死者，處二年以下有期徒刑、拘役或二千元以下罰金。
從事業務之人，因業務上之過失犯前項之罪者，處五年以下有期徒刑或拘役，得併科
三千元以下罰金。
                                                                        Ｄ


司法院資訊處製作；財團法人民間司法改革基金會備份。
